【裁判字號】    97,重訴,154
【裁判日期】    970512
【裁判案由】    侵權行為損害賠償
【裁判全文】
臺灣板橋地方法院民事判決             97年度重訴字第154號
原      告  甲○
            丙○○
共      同
訴訟代理人  游淑惠律師
被      告  乙○○
代  理  人  陳韋霖律師
上列當事人間請求侵權行為損害賠償事件，經本院刑事庭移送前
來（附民案號：96年度簡附民字第59號，刑事案號：96年度簡字
第1626號）本院於中華民國97年5 月2 日言詞辯論終結，判決如
下：
    主  文
被告應給付原告甲○新台幣壹拾萬元及自民國九十六年四月十二
日起至清償日止，按週年利率百分之五計算之利息。
被告應給付原告丙○○新台幣壹拾萬元及自民國九十六年四月十
二日起至清償日止，按週年利率百分之五計算之利息。
原告其餘之訴駁回。
訴訟費用由被告負擔分之十分之一，餘由原告負擔。
本判決第一項於原告甲○以新臺幣參萬肆仟元為被告供擔保後，
得假執行；但被告如於執行標的物拍定、變賣或物之交付前，以
新臺幣壹拾萬元為原告甲○預供擔保，或將請求標的物提存，得
免為假執行。
本判決第二項於原告丙○○以新臺幣參萬肆仟元為被告供擔保後
，得假執行；但被告如於執行標的物拍定、變賣或物之交付前，
以新臺幣壹拾萬元為原告丙○○預供擔保，或將請求標的物提存
，得免為假執行。
原告其餘假執行之聲請駁回。
    事實及理由
一、原告主張略以：被告與原告甲○為夫妻，原告丙○○為被告
    與甲○之女，被告於民國95年4 月2 日上午8 時許，在臺北
    縣新莊市○○路43 1巷31號2 樓住處，因要求原告等搬遷之
    事，與原告產生爭執，又當時原告丙○○手持相機及錄音機
    欲拍攝、錄音存證，被告即伸手欲搶取之，原告甲○為保護
    丙○○而挺身擋住被告，被告竟基於傷害人身體之概括犯意
    ，將甲○推倒在地，致甲○受有致臉部、左前臂挫傷，右頸
    部、左肩扭傷之傷害。又被告為搶取丙○○手持之相機及錄
    音機，竟將丙○○壓在沙發上，並承前傷害之概括犯意，與
    丙○○相互拉扯，以手抓住丙○○之肩膀與手臂，致丙○○
    受有臉部、頸部、胸部、背部、右上臂、兩側前臂、兩側大
    腿等處之擦瘀傷之傷害，為此依民法第184 條、第195 條侵
    權行為之法律關係，請求被告賠償原告甲○精神上之損害新
    臺幣300 萬元、賠償原告丙○○精神上之損害380 萬元。併
    為聲明：(一)被告應給付原告甲○300 萬元，及自起訴狀繕本
    送達翌日起至清償日止，按年息5%計算之利息。(二)被告應給
    付原告丙○○380 萬元，及自起訴狀繕本送達翌日起至清償
    日止，按年息5%計算之利息。(三)原告願供擔保，請准宣告假
    執行。
二、被告則以：原告甲○於刑事案件偵查中及審判中均自承未受
    被告掌摑臉頰，僅受被告推倒在地，則依其於刑事案件偵查
    中及審判中所述，如何因為被告推倒，而受有「臉部、左前
    臂挫傷，右頸部、左肩扭傷」等傷害？又依原告丙○○於偵
    查中所陳，被告根本沒有動手打丙○○及掌摑原告甲○臉頰
    之行為，原告所受傷害並非被告所為，且原告本件請求之金
    額過高等語資為抗辯。併為答辯聲明：(一)原告之訴駁回。(二)
    如受不利之判決願供擔保，請准宣告免為假執行。
三、原告主張之事實，業經被告於本院96年度簡字第1626號刑事
    案件審理中坦承在卷。而原告等因而所受之傷害，亦有行政
    院衛生署臺北醫院95年4 月2 日北醫急診字第0000000 號（
    附於台灣板橋地方法院檢察署95年度他字第2477號偵查卷）
    、第0000000 號診斷證明書（附於台灣板橋地方法院檢察署
    95年度他字第4311號偵查卷宗）影本各1 紙，及原告丙○○
    傷勢照片14張附於上開刑事卷內可稽。被告因上開傷害犯行
    ，並經本院刑事庭判處有期徒刑3 月，減為有期徒刑1 月又
    15日，並得易科罰金確定，有本院96年度簡字第1626號刑事
    判決在卷可參。是被告辯稱：原告甲○僅受被告推倒在地，
    不可能受有「臉部、左前臂挫傷，右頸部、左肩扭傷」等傷
    害，被告沒有動手打原告丙○○，原告所受傷害並非被告所
    為云云，自不足採。又原告等所受傷勢為何，已有行政院衛
    生署臺北醫院出具之前開診斷證明書為證，且兩造因故發生
    爭執，原告甲○已年近70，遭被告推倒在地；被告為搶取原
    告丙○○手上之相機及錄音機，與丙○○相互拉扯，將丙○
    ○壓在沙發上，並以手抓住丙○○之肩膀與手臂，衡情自均
    可能造成原告等受有挫傷、扭傷、擦瘀傷之傷害，且挫傷、
    扭傷、瘀傷等傷害，外觀並非必然立時顯現可見，而當時到
    場處理之警員亦非專業醫護人員，故被告請求傳訊台北縣政
    府警察局新莊分局頭前派出所警員鍾坤誠到庭證明兩造爭吵
    後，原告是否受有前開原告主張之傷害，核無必要。原告主
    張被告有故意不法侵害之行為，應堪認定。
四、按因故意或過失，不法侵害他人之權利者，負損害賠償責任
    。民法第184 條第1 項前段定有明文。又依同法第195 條第
    1 項前段規定：「不法侵害他人之身體、健康、名譽、自由
    、信用、隱私、貞操，或不法侵害其他人格法益而情節重大
    者，被害人雖非財產上之損害，亦得請求賠償相當之金額。
    」本件被告不法侵害原告之身體，既經認定，對於原告因而
    所受之非財產上損害，自應負賠償責任。惟原告甲○請求被
    告賠償非財產上損害300 萬元，原告丙○○請求被告賠償非
    財產上損害380 萬元，是否應予准許，則尚須斟酌。本院審
    酌原告甲○與被告乙○○為夫妻，原告丙○○為其等之女；
    被告為高職畢業，名下有土地、股利、薪資、租賃、財產交
    易等所得。原告甲○則為大學肄業，沒有工作，名下有不動
    產、汽車、股利、租賃等所得；原告丙○○為大學畢業，擔
    任電腦工程師工作，名下有不動產、薪資所得，業經兩造陳
    明在卷，及經本院以稅務電子閘門查詢其等財產所得明細資
    料附卷可參；原告等因被告之傷害，受有精神上之痛苦等兩
    造身分、地位、原告所受傷害之程度等一切情況，認原告甲
    ○、丙○○分別請求300 萬元、380 萬元之精神慰藉金，均
    嫌過高，應予核減為各為10萬元，方屬公允，逾此數額之請
    求，為無理由。
五、綜上，原告等基於侵權行為法律關係，各請求被告給付10萬
    元，及均自起訴狀繕本送達翌日即96年4 月12日起至清償日
    止，按年息百分之5 計算之法定遲延利息部分，為有理由，
    應予准許，原告等逾上開金額之請求，則皆屬無據，應予駁
    回。
六、兩造分別陳明願供擔保，聲請宣告假執行及免為假執行，經
    核原告勝訴部分，合於法律規定，爰分別酌定相當之擔保金
    額宣告之；原告其餘假執行之聲請，因訴之駁回而失所依據
    ，併駁回之。
七、結論：本件原告之訴，為一部有理由，一部無理由，並依民
    事訴訟法第79條、第85條第1 項前段、第390 條、第392 條
    ，判決如主文。
中    華    民    國    97    年    5     月    12    日
                  民事第一庭    法  官  黃信樺
以上正本係照原本作成
如對本判決上訴，須於判決送達後20日內向本院提出上訴狀
中    華    民    國    97    年    5     月    12    日
                                書記官  李佳靜


司法院資訊處製作；財團法人民間司法改革基金會備份。
